【裁判字號】    99,訴,2507
【裁判日期】    991109
【裁判案由】    偽造文書
【裁判全文】
臺灣板橋地方法院刑事判決              99年度訴字第2507號
公  訴  人  臺灣板橋地方法院檢察署檢察官
被      告  乙○○
上列被告因偽造文書等案件，經檢察官提起公訴（99年度偵字第
15015 號），被告於準備程序進行中就被訴事實為有罪之陳述，
經本院合議庭裁定由受命法官獨任進行簡式審判程序，並判決如
下：
    主      文
乙○○犯行使偽造私文書罪，處有期徒刑陸月，如易科罰金，以
新臺幣壹仟元折算壹日。緩刑年，緩刑期間付保護管束，並應
向檢察官指定之政府機關、政府機構、行政法人、社區或其他符
合公益目的之機構或團體提供陸拾小時之義務勞務。如附表所示
偽造之「甲○○」署名共枚，均沒收之。
    事      實
一、乙○○與甲○○為朋友關係，其因積欠電信業者通信費用，
    無從以其本人名義申辦門號及行動電話使用。明知其未經甲
    ○○之同意或授權，竟意圖為自己不法之所有，並基於行使
    偽造私文書及詐欺取財之犯意，於民國98年6 月18日前某日
    （起訴書誤載為99年，業經公訴人當庭更正），在甲○○址
    設臺北縣土城市○○路30號住處，取得甲○○之國民身分證
    及全民健康保險卡各1 張（涉嫌竊盜部分，業經臺灣板橋地
    方法院檢察署檢察官另為不起訴處分）。旋於98年6 月18日
    某時，持甲○○之國民身分證及全民健康保險卡各1 張，前
    往址設臺北縣樹林市○○路167 號之科奕科技有限公司，冒
    用甲○○名義，向該公司不知情之員工申辦遠傳電信股份有
    限公司（下稱遠傳公司）之門號及手機，並接續在如附表所
    示之文書欄位偽造「甲○○」之署名共3 枚，以偽造完成如
    附表所示之私文書後，再連同甲○○之國民身分證及全民健
    康保險卡影本交付店員而行使之，致該店員陷於錯誤，誤認
    係甲○○本人申辦門號及手機使用，遂同意辦理門號000000
    0000號之電話通訊服務，並將門號0000000000號之SIM 卡1
    枚及手機1 支交付乙○○，足生損害於甲○○及遠傳公司門
    號及手機核發管理之正確性。嗣因甲○○收受遠傳公司催繳
    電信費通知單，報警處理，始悉上情。
二、案經甲○○訴由臺北縣政府警察局樹林分局報請臺灣板橋地
    方法院檢察署檢察官偵查起訴。
    理      由
一、本案被告乙○○所犯係死刑、無期徒刑、最輕本刑為3 年以
    上有期徒刑之罪，亦非高等法院管轄第一審案件者。其於準
    備程序進行中就被訴事實為有罪之陳述，經受命法官告知簡
    式審判程序之旨，並聽取其與公訴人之意見後，本院認無不
    得或不宜改依簡式審判程序進行之情事。爰依刑事訴訟法第
    273 條之1 第1 項、第284 條之1 規定，裁定本案由受命法
    官獨任進行簡式審判程序，合先敘明。
二、上揭犯罪事實，業據被告於警詢、偵訊及本院審理時坦承不
    諱，核與證人即告訴人甲○○於警詢及偵訊時證述之情節相
    符，並有遠傳公司行動電話業務/ 第三代行動通信業務服務
    契約、第三代行動電話服務申請書、甲○○國民身分證、全
    民健康保險卡影本及甲○○未申請遠傳門號聲明書各1 份在
    卷可查。足徵被告任意性之自白與事實相符，應堪採信。本
    案事證已臻明確，被告犯行堪以認定，應依法論科。
三、按行動電話及SIM 卡，可供通訊使用，且在一定條件下具有
    可轉讓性，而有一定之財產價值，顯具有財物之性質。被告
    冒用告訴人名義申辦遠傳公司門號及手機，並偽造如附表所
    示之私文書，進而持以行使，因而詐得門號SIM 卡及手機，
    核其所為，係犯刑法第216 條、第210 條之行使偽造私文書
    罪及同法第339 條第1 項之詐欺取財罪。再按數行為於同時
    、地或密切接近之時、地實施，侵害同一之法益，各行為之
    獨立性極為薄弱，依一般社會健全觀念，在時間差距上，難
    以強行分開，在刑法評價上，以視為數個舉動之接續施行，
    合為包括之一行為予以評價，較為合理，則屬接續犯，而為
    包括之一罪（最高法院86年臺上字第3295號判例要旨參照）
    。查被告同時、地接續偽造甲○○之署名共3 枚，係於密切
    接近之時、地實施，侵害同一法益，各行為之獨立性極為薄
    弱，依一般社會健全觀念，在時間差距上，難以強行分開，
    在刑法評價上，視為數個舉動之接續施行，包括以一行為予
    以評價，較為合理，為接續犯，應論以一罪。又被告偽造「
    甲○○」署名之行為，係偽造私文書之部分行為，為偽造私
    文書行為所吸收；又其偽造私文書後進而行使，偽造之低度
    行為應為行使之高度行為所吸收，均不另論罪。另被告所犯
    行使偽造私文書罪及詐欺取財罪，係為詐取遠傳公司門號及
    手機之同一犯罪目的之各個舉動，自得評價為一行為。是被
    告以1 行為觸犯上開2 罪名，應依刑法第55條規定，從一重
    之行使偽造私文書罪處斷。爰審酌被告冒用他人名義申辦行
    動電話及門號，造成告訴人信用之損害，並影響遠傳公司對
    於使用者及門號管理之正確性，所為實屬不該；惟念其犯後
    坦承犯行，態度尚佳，且已與告訴人達成和解，賠償告訴人
    損失，暨斟酌其犯罪之目的、手段、生活狀況、品行、智識
    程度等一切情狀，量處如主文所示之刑，並諭知易科罰金之
    折算標準，以示懲儆。另被告前未曾因故意犯罪受有期徒刑
    以上刑之宣告，有臺灣高等法院被告前案紀錄表在卷可稽。
    其因一時失慮，致罹刑章，犯後已坦承犯行，且已與告訴人
    達成和解，賠償其損失，顯見其尚有悔意，經此偵、審程序
    ，應知惕勵，信無再犯之虞，且公訴人及告訴人亦當庭表明
    願予被告緩刑機會等情，認所宣告之刑以暫不執行為當，爰
    併予宣告緩刑3 年，並依刑法第74條第2 項第5 款之規定，
    命其向檢察官指定之政府機關、政府機構、行政法人、社區
    或其他符合公益目的之機構或團體，提供60小時之義務勞務
    ，及依刑法第93條第1 項第2 款規定，諭知緩刑期間付保護
    管束，以啟自新。至如附表所示偽造之「甲○○」署名共3
    枚，不問屬於被告與否，應依刑法第219 條之規定，宣告沒
    收之。至如附表所示之私文書業經被告行使，交付遠傳公司
    申辦門號及手機，並經受理在案，已非被告所有之物，爰不
    為沒收之宣告。
據上論斷，應依刑事訴訟法第273 條之1 第1 項、第299 條第1
項前段，刑法第216 條、第210 條、第339 條第1 項、第55條、
第41條第1 項前段、第74條第1 項第1 款、第2 項第5 款、第93
條第1 項第2 款、第219 條，刑法施行法第1 條之1 第1 項、第
2 項前段，判決如主文。
本案經檢察官李美金到庭執行職務。
中    華    民    國    99    年    11    月    9    日
                刑事第十八庭    法  官  謝梨敏
上列正本證明與原本無異。
如不服本判決，應於判決送達後10日內敘明上訴理由，向本院提
出上訴狀 (應附繕本) ，上訴於臺灣高等法院。其未敘述上訴理
由者，應於上訴期間屆滿後20日內向本院補提理由書「切勿逕送
上級法院」。
                                書記官  林怡君
中    華    民    國    99    年    11    月     9    日
附錄本案論罪科刑法條全文：
中華民國刑法第210條
偽造、變造私文書，足以生損害於公眾或他人者，處5 年以下有
期徒刑。
中華民國刑法第216條
行使第210 條至第215 條之文書者，依偽造、變造文書或登載不
實事項或使登載不實事項之規定處斷。
中華民國刑法第339條
意圖為自己或第三人不法之所有，以詐術使人將本人或第三人之
物交付者，處5 年以下有期徒刑、拘役或科或併科1 千元以下罰
金。
以前項方法得財產上不法之利益或使第三人得之者，亦同。
前二項之未遂犯罰之。
附表：
┌──┬──────────┬───────┬─────────┐
│編號│偽造之文書名稱      │欄位          │偽造之署押及數量  │
├──┼──────────┼───────┼─────────┤
│ 1  │遠傳公司行動電話業務│申請人簽名欄  │「甲○○」署名1枚 │
│    │/第三代行動通信業務 │              │                  │
│    │服務契約            │              │                  │
├──┼──────────┼───────┼─────────┤
│ 2  │第三代行動電話服務申│申請人簽名欄  │「甲○○」署名2枚 │
│    │請書                │              │                  │
└──┴──────────┴───────┴─────────┘

司法院資訊處製作；財團法人民間司法改革基金會備份。
